# MARCO AMAOLO

## OLAVARRÍA 2284656640 **MARCOAMAOLO91@GMAIL.COM**

#### PERFIL PROFESIONAL

Desarrollador web con base sólida en HTML, CSS, JavaScript, React.js y Node.js. Apasionado por crear soluciones eficientes mediante buenas prácticas de programación. Cuento con experiencia freelance en desarrollo de sitios web y una sólida trayectoria previa en atención al cliente, resolución de problemas y trabajo orientado a objetivos. Me adapto rápidamente a nuevos entornos y tecnologías, con un fuerte compromiso con la mejora continua y el trabajo en equipo.

### **EXPERIENCIA**

# 2024 – ACTUALIDAD DESARROLLADOR WEB, FREELANCE

- Creación y mantenimiento de sistemas web.

#### **OTRAS EXPERIENCIAS**

FEBRERO 2019 – ACTUALIDAD CONDUCTOR, REMIS OLAVARRÍA

- Traslado de pasajeros

ABRIL 2015 – FEBRERO 2018
ASESOR COMERCIAL, DIRECTV

- Venta de planes y servicios de TV satelital en Olavarría y la zona.

JUNIO 2014 – ABRIL 2015
TELEMARKETER, ADT ALARMAS

- Venta telefónica de sistemas de alarmas en Gran Buenos Aires.

MARZO 2010 – JUNIO 2013

OPERARIO, VULCABRAS AZALEIA S.A (FABRICA DE CALZADO DEPORTIVO)

- Operario en line de producción

## **EDUCACIÓN**

2007-2009

**TECNICO ELECTROMECANICO,** ESCUELA DE EDUCACIÓN TÉCNICA N°1, CORONEL SUÁREZ

### **CURSOS**

**Programación Web con JavaScript** | **Universidad Tecnológica Nacional** | Mayo 2021

Programación con PHP y MySQL (Básico) | Universidad Tecnológica Nacional | Agosto 2021

Programación con PHP y MySQL (Intermedio) | Universidad Tecnológica Nacional | Noviembre 2021